【裁判字號】    92,訴緝,70
【裁判日期】    920916
【裁判案由】    強盜
【裁判全文】
臺灣臺中地方法院刑事判決                          九十二年度訴緝字第七０號
    公  訴  人  臺灣臺中地方法院檢察署檢察官
    被      告  甲○○
右列被告因準強盜案件，經檢察官提起公訴（九十年度偵字第二０二六號）及移
辦（臺灣高雄地方法院檢察署九十年度偵字第一一五八九號），本院判決如左：
    主  文
甲○○共同連續攜帶兇器、毀越門扇竊盜未遂，因脫免逮捕，當場施以強暴，處有期
徒刑陸年。扣案之自製螺絲起子壹支沒收。
    事  實
一、甲○○基於行竊他人財物之概括犯意，意圖為自己不法之所有，於民國八十九年
    十月二十一日十五時許，在苗栗縣通宵鎮○○路十二號李玉葉住處，趁李玉葉住
    處無人在家之際，擅自侵入李玉葉住處，行竊李玉葉所有之現金新臺幣（下同）
    一萬五千元、美金二、三百元、鑽石、戒指、手鐲等首飾一批（價值約五萬三千
    元）得手，適為李玉葉返家撞見，甲○○為防護贓物、脫免逮捕，乃之出言威嚇
    李玉葉不准出聲否則要開槍等語，當場對於李玉葉施以脅迫之行為，致使李玉葉
    因而心生畏懼，任令甲○○逃逸離去。（無故侵入住宅部分，未據告訴）
二、甲○○復基於承前之犯意，意圖為自己不法之所有，於八十九年十一月七日十時
    三十分許，在苗栗縣通宵鎮白西里三六之三八號張春花住處，利用張春花住處門
    戶未上鎖之機會，擅自侵入張春花住處，行竊張春花所有之現金十二萬三千四百
    三十元、鑽石戒指等首飾一批，得手後，適為張春花撞見，張春花乃要求甲○○
    將竊取之財物交還，甲○○為防護贓物，乃以將張春花推倒，致使張春花因而受
    有左側頭頂部頭皮下血塊瘀腫之傷害，甲○○即以傷害之手段，當場對於張春花
    施以強暴行為，並自前門迅速逃逸。嗣於八十九年十一月七日十一時三十分許，
    在苗栗縣通宵鎮白東里八號拱天宮媽祖廟後方，甲○○為警查獲。（失竊之財物
    ，業經領回）
三、甲○○與真實姓名年籍不詳之成年男子「吳志明」共同基於承前之犯意，意圖為
    自己不法之所有，於九十年一月十六日十三時許，在臺中市○區○○○街三九號
    乙○○住處，由甲○○執持其所有客觀上足以對人之生命、身體、安全構成威脅
    ，具有危險性，足供為兇器使用之自製螺絲起子一支，以撬開乙○○住處一樓鋁
    門窗之門鎖之方式，擅自侵入乙○○之前開住處行竊財物未遂（無故侵入住宅部
    分，未據告訴）；復由乙○○住處三樓攀爬至隔鄰臺中市○區○○○街四一號丙○○住處三樓，擅自侵入丙○○住處，著手行竊財物，未及得手，即因乙○○恰
    巧於此際返家，發覺住處一樓鋁門窗遭人破壞而無法開啟，懷疑住處遭竊，乃打
    算由隔鄰丙○○住處之陽台攀爬返回住處察看，遂於丙○○住處三樓發現甲○○
    與「吳志明」在三樓搜尋行竊財物，立即下樓呼喊「有小偷」，甲○○與「吳志
    明」被發覺後，即由丙○○住處三樓陽台攀爬至乙○○住處後，由乙○○住處一
    樓後門防火巷分頭逃逸，乙○○乃尾隨甲○○往臺中市○區○○○路方向追捕，
    甲○○逃竄至臺中市○區○○○路二二六號前，為達脫免逮捕之目的，即以前開
    自製螺絲起子攻擊乙○○，當場對於乙○○施以強暴手段，未幾，甲○○即遭乙○○與鄰居合力制伏。嗣於九十年一月十六日十四時許，在臺中市○區○○○路
    二二六號前，甲○○為警逮捕，並當場扣得甲○○所有之自製螺絲起子一支。
四、甲○○復基於承前之犯意，意圖為自己不法之所有，於九十年六月十日十三時許
    ，在高雄縣鳥松鄉○○路四一巷一弄五號戊○○住處，利用戊○○住處二樓陽台
    鋁門窗未上鎖之機會，擅自侵入戊○○之前開住處二、三樓，行竊戊○○所有之
    現金五千五百元及國民身分證一張等財物得手後，經戊○○發覺，甲○○為圖防
    護贓物、脫免逮捕，乃與戊○○發生扭打，致使戊○○因而受有左中指瘀青、腹
    部擦傷之傷害，並趁隙逃竄至一樓，由後門翻牆駕駛其所有之車牌號碼ＴＰ—一
    一二三號自小客車，以作勢欲衝撞戊○○並揚言開槍射擊等語之方式，當場對於
    戊○○施以強暴、脅迫手段後逃逸；嗣於九十年六月十日十七時三十分許，在高
    雄縣鳥松鄉○○路四四之七七號鳥松加油站，甲○○為警查獲。（傷害及無故侵
    入住宅部分，未據告訴）
五、甲○○再基於承前之犯意，意圖為自己不法之所有，於九十年七月二十九日二十
    時十分許，在臺南縣新化鎮○○路九六之六號黃文賢住處，擅自侵入黃文賢住處
    ，行竊黃文賢所有之現金六千元、項鍊一條、戒指二枚等財物得手後，為黃文賢
    發現，甲○○為防護贓物、脫免逮捕，乃與黃文賢發生扭打，甲○○即以腳踢及
    口咬之方式，當場對於黃文賢施以強暴行為，致使黃文賢因而受有右上臂、右腋
    下及雙膝多處擦傷等傷害，嗣於九十年七月二十九日二十時三十分許，甲○○為
    黃文賢壓制在地，為警查獲，以致竊盜未遂。（無故侵入住宅部分，未據告訴）
    （失竊之財物，業經領回）
六、案經被害人乙○○、丙○○訴由臺中市第四分局報告臺灣臺中地方法院檢察署檢
    察官偵查起訴暨移送併辦。
    理  由
一、訊據被告甲○○矢口否認有何前開準強盜之犯行，辯稱：對於犯罪事實(一)、(二)之
    部分，伊並未前往被害人李玉葉、張春花之住處行竊，被害人李玉葉、張春花之
    指認不實在；對於犯罪事實(三)之部分，伊係為前往行竊，但尚未竊得財物，即遭
    查獲，伊並未使用扣案之螺絲起子，案發當天係因告訴人乙○○住處，正在辦喪
    事，門戶未上鎖，伊原先與「吳志明」因停車問題與告訴人乙○○發生爭執，打
    算前往理論，後來發現他們不在家，便打算行竊，事後被發現逃跑之際，螺絲起
    子才從口袋內掉落，伊並未使用螺絲起子；對於犯罪事實(四)之部分，係因伊與被
    害人戊○○發生車禍，造成伊受傷，伊依約前往賠償金，並無行竊之意圖，後來
    係因伊認為被害人張劍故意欺騙，沒有誠意，才會逃跑，之後，被害人戊○○又
    打電話約伊在鳥松加油站拿錢，伊才會錢往該處為警查獲；對於犯罪事實(五)之部
    分，伊並未前往被害人黃文賢住處行竊云云。經查：
    （一）對於被告擅自侵入被害人李玉葉住處，行竊被害人李玉葉所有之財物，遭
          被害人李玉葉發覺，為防護贓物、脫免逮捕，竟當場施以脅迫之情，業據
          被害人李玉葉於本院審理中到庭證述：「我損失鑽石、戒指、手鐲（價值
          五萬三千元）、現金大約二萬多元（包括臺幣一萬五千元、美金二、三百
          元），我不知道小偷如何進來，但他沒有破壞門鎖，我從大甲回來，大約
          三點多時，看到小偷在房間，我出聲質問他是誰，他叫我不要出聲，不然
          要開槍，當時我很害怕，坐在旁邊的沙發，小偷就離開了，當時我不知道
          有東西失竊，後來清點才知道有東西被偷，我可以指認當天去我家偷竊的
          就是當庭的被告沒有錯。」等語屬實（參照本院九十二年七月三日審判筆
          錄）屬實，被害人李玉葉與被告並無仇恨怨隙，自無構詞誣陷之理，且被
          害人李玉葉於警詢及本院審理中均明確指認被告即係行竊之人，其所指述
          之內容，應堪置信，被告空言否認，自難採信為真實，則被告行竊被害人
          李玉葉之財物，為防護贓物、脫免逮捕，而當場對於被害人李玉葉施以脅
          迫之情，應堪認定。
    （二）對於被告行竊被害人張春花財物，為防護贓物，當場對於被害人張春花施
          以強暴行為，將被害人張春花推倒在地，致使被害人張春花因而受有左側
          頭頂部頭皮下血塊瘀腫之傷害等情，業據被害人張春花於警詢中供稱：「
          甲○○從何處入屋，我不清楚，其應該是從二樓房間先將現金及金飾搜刮
          後，再到一樓房間，將房間之現金及金飾搜刮一空，此時我從後門開門進
          入，甲○○可能聽到聲音，急忙走出來，在房間與後門間之巷道與我相遇
          ，我就叫甲○○將所竊得之物品拿出來，我亦順手要去察看他衣褲袋子，
          這時甲○○講了一些話，因我很害怕，怕他對我不利，所以並未聽清楚他
          什麼，但是這時甲○○卻為了保護在我家所竊得之物品，使用暴力於我，
          反抗我，並將我推倒，而後從前門離開，我則使盡全力跑到屋外，請求附
          近的人幫忙抓人。我不知道甲○○以何工具侵入，因我屋門並未上鎖，我
          並未看到他的同夥，約在案發當天十一時許，在白東里八號附近，甲○○
          就被查獲，我亦前往指認無訛。」等語綦詳（參照臺灣苗栗地方法院檢察
          署八十九年度偵字第四六六六號偵查卷），核與證人駱淵源於警詢中指述
          ：「於八十九年十一月七日十一時許，我聽民眾說，有人在白沙屯村內行
          竊，身穿黑上衣、禿頭，我就在村內協助警方逮捕行竊之嫌犯，然後於村
          內白東里天德宮巷裡，發現竊嫌我立即上前追逐竊嫌，並將竊嫌甲○○逮
          捕，然後警方隨後協助逮捕，並魚甲○○身上口袋內起出贓物。」等語相
          符（參照臺灣苗栗地方法院檢察署八十九年度偵字第四六六六號偵查卷）
          ，被告亦於警詢中供稱：「行竊位於白沙駐在所前方靠最南邊之一家民房
          （屋主張春花），共竊得十二萬三千四百三十元及金飾一批約十兩左右。
          」等語（參照臺灣苗栗地方法院檢察署八十九年度偵字第四六六六號偵查
          卷），核屬相符，另自被告身上查獲之金飾、現金，經被害人張春花指認
          結果，確係其失竊之財物，此有贓物領據一份（參照臺灣苗栗地方法院檢
          察署八十九年度偵字第四六六六號偵查卷）在卷可稽，而被害人張春花因
          被告為達防護贓物目的，而推倒在地之強暴行為，因而受有左側頭頂部頭
          皮下血塊瘀腫之傷害，亦有大安診所診斷證明書一份（參照臺灣苗栗地方
          法院檢察署八十九年度偵字第四六六六號偵查卷）在卷可稽，被告空言否
          認，要難採信。是以，被告行竊被害人張春花之財物，遭被害人張春花發
          覺，為防護贓物，以傷害之手段，當場對於被害人張春花施以強暴行為，
          致使被害人張春花因而受有左側頭頂部頭皮下血塊瘀腫之傷害等情，應堪
          認定。
    （三）對於被告與真實姓名年籍不詳之成年男子「吳志明」共同執持螺絲起子，
          撬開告訴人乙○○住處之鋁門鎖，以行竊告訴人乙○○、丙○○財物未遂
          ，為脫免逮捕，而對於告訴人乙○○當場施以強暴行為之情，業據告訴人
          乙○○於警詢中指稱：「經當場指認為甲○○，‧‧‧。我於九十一年一
          月十六日十四時許回家時，發現一樓鋁門窗門鎖遭人破壞，而且自外無法
          開啟，我研判應是遭小偷，但不知道我住處內還有沒有人，我就到我住處
          隔壁我四哥家，要求他讓我從其樓上翻爬至我住處，在到了三樓時，我發
          現甲○○及另一名男子站在三樓的屋內，我便告訴他們兩人有事到樓下來
          說，我就趕快到樓下告訴我四哥『有小偷』，要我四哥在樓下大門阻止，
          但我沒看到他們兩人從大門出來，我就沿福安八街跑往我住處後的防火巷
          ，我邊跑邊叫捉小偷，鄰居告訴我，小偷逃逸的方向，後來甲○○遭鄰居
          圍阻時跌倒，我才有機會捉住他，在拉扯間鄰居告訴我，他手上有拿東西
          ，，要我先將他手上的東西拿下來，後來有一不詳姓名的鄰居幫我捉住王
          秋棋，才將甲○○手上的東西拿下來，經檢視為一支有塑膠柄的鐵器，後
          來警方到達之後，我將甲○○交由警方，我才回家清點財物損失，經進入
          住處，沒有財物損失。」、「甲○○是撬開我家前門之門鎖侵入的。我是
          沿路喊抓小偷，而到了臺中市西屯區○○○路二二六號前抓到他的。因當
          時我從我家後門出來追該二名竊嫌時，我只有一個人，而他們二人到了我
          家後巷是分頭跑的，所以我及路人才抓到甲○○一個人。‧‧‧我要抓他
          時，甲○○有拿一支塑膠柄的尖銳器作勢要往我身上刺，致使我不敢太靠
          近甲○○，而旁邊的路人可能看不慣才和我一起將他抓到的。」等語（參
          照臺灣臺中地方法院檢察署九十年度偵字第二０二六號偵查卷第三一頁正
          面、反面、第三三頁正面、反面），及告訴人丙○○於警詢中指稱：「無
          財物損失。‧‧‧竊嫌以自備工具撬開三九號一樓玻璃鎖進入屋內行竊未
          獲，自福安八街三九號三樓陽台翻爬至我住處行竊時，為我小叔乙○○發
          現竊嫌，竊嫌發現後，自三樓陽台翻越至福安八街三九號自後門逃離現場
          ，經乙○○自後追趕，始將其中一竊嫌甲○○逮捕。」等語（參照臺灣臺
          中地方法院檢察署九十年度偵字第二０二六號偵查卷第三四頁正面、反面
          ）屬實，並有現場圖一份、現場照片七張在卷可稽，復有扣案之自製螺絲
          起子一支為證，且被告亦自承侵入住宅行竊之犯行，則被告與「吳志明」
          共同執持自製螺絲起子，撬開告訴人乙○○住處門鎖，擅自侵入告訴人何
          江樑、丙○○住處，行竊告訴人乙○○、丙○○財物未遂，為脫免逮捕，
          而當場對於告訴人乙○○施以強暴之犯行，應堪認定。至於被告辯稱自製
          螺絲起子並未持以使用之情，僅空言否認，未能提出任何反證，以推翻告
          訴人乙○○之指訴，自難遽以採信為真實。
    （四）對於被告擅自侵入被害人戊○○之住處，行竊財物，遭發覺後，為免遭逮
          捕，當場對於被害人戊○○施以強暴、脅迫之情，業據被害人戊○○於偵
          查中指稱：「我那天從四樓走到二樓時，看見有人在我家屋內陽台，在那
          喝飲料，我問他何事，他說我大哥撞到他，他要來拿錢，他要找阿飛並拿
          出身分證給我看，我要打電話報警，結果他就打我及衝撞我後跑出去，使
          我受傷，我追出去時他已坐在車上，並且開車想要衝撞我，我便閃開，他
          有說再追要拿槍打我，而被告也有打電話說要拿身分證，後來警方有抓到
          他。」、「被偷了四千元現鈔、零錢一千多元及國民身分證等物。屋內物
          品有被翻動過，抽屜有被打開。」等語（參照臺灣高雄地方法院檢察署九
          十年度偵字第一一五八九號偵查卷第四八頁正面、反面）屬實，並有大東
          醫院診斷證明書一份、現場照片十三張（參照臺灣高雄地方法院檢察署九
          十年度偵字第一一五八九號偵查卷所附警詢卷）在卷可稽，且證人即被害
          人戊○○之兄丁○○亦於偵查中到庭證稱並不認識被告，更無車禍糾紛或
          任何過節等語（參照臺灣高雄地方法院檢察署九十年度偵字第一一五八九
          號偵查卷第四九頁正面），而被告之國民身分證遺落被害人戊○○住處之
          情，亦據被告於警詢中供述屬實（參照臺灣高雄地方法院檢察署九十年度
          偵字第一一五八九號偵查卷所附九十年六月十日警詢筆錄），被告無故侵
          入被害人戊○○住處，復與被害人戊○○發生拉扯，衡諸常情，一般車禍
          糾紛，若非當場解決，即係透過鄉鎮市調解委員會之調處或以民事訴訟程
          序起訴請求，非若被告自行前往加害者家中要求賠償，且若係被害人張劍
          惠確曾允諾賠償，被告亦當事先要求被害人戊○○出具書面以供保障，然
          被告卻無從提出任何資料以實其說，自難採信其辯解。是以，被告擅自侵
          入被害人戊○○住處，行竊被害人戊○○財物，為圖脫免逮捕，當場對於
          被害人戊○○施以強暴、脅迫之犯行，應堪認定。
    （五）對於被告行竊被害人黃文賢所有之財物，遭被害人黃文賢發覺，當場對於
          被害人黃文賢施以強暴之傷害手段，致使被害人黃文賢因而受有右上臂、
          右腋下及雙膝多處擦傷等傷害，而被告則遭被害人黃文賢制伏，以致竊盜
          未遂等情，業據被害人黃文賢於臺灣臺南地方法院審理中到庭證稱：「當
          天是我在我加樓下，我姊姊從四樓下來，跟我說五樓好像有聲音，結果我
          就上樓去看，發現甲○○站在五樓門口，甲○○發現我上來，就開口罵我
          ，我就衝上前要抓他，他就要往陽台跳，我便拖住他，他起腳踢我，就往
          樓下跑，我在後面追他，結果甲○○，在三樓被我姊姊擋住，我就拉他的
          衣服，又被他掙脫，他掙脫後往一樓跑，結果我在一樓抓到他並鉤住他的
          脖子，他就咬我腋下，結果被我壓在地上，並從他身上取出竊自我家四樓
          房間的項鍊一條、戒指二枚及現金六千元，隨後警察感到並將他帶回，我
          受傷的情形如誠大診斷證明書。」等語（參照臺灣臺南地方法院九十一年
          度交訴字第一四０號九十一年九月三日訊問筆錄）綦詳，而於案發現場並
          自被告身上查獲被害人黃文賢所有之項鍊、戒指、現金等財物，此有贓物
          領據一份在卷可稽，又被害人黃文賢因被告之腳踢、口咬行為，因而受有
          右上臂、右腋下及雙膝多處擦傷等傷害，亦有國立成功大學醫學院附設醫
          院診斷證明書一份在卷足稽，被告空言否認，要難採信，則被告行竊被害
          人黃文賢所有之財物，為防護贓物、脫免逮捕，當場對於被害人黃文賢施
          以強暴之傷害行為，致使被害人黃文賢成傷等情，應堪認定。
    （六）綜上所述，被告所辯，均係事後卸責之詞，委無足採。本件事證已臻明確
          ，被告犯行，洵堪認定。
二、按刑法第三百三十條業經於九十一年一月三十日經總統令公布修正，修正前之刑
    法第三百三十條規定：「I、犯強盜罪而有第三百二十一條第一項各款情形之一
    者，處五年以上十二年以下有期徒刑。II、前項之未遂犯罰之。」，現行刑法第
    三百三十條則規定：「I、犯強盜罪而有第三百二十一條第一項各款情形之一者
    ，處七年以上有期徒刑。II、前項之未遂犯罰之。」，修正後之加重準強盜罪之
    法定刑度，較修正前之刑度規定提高，經依刑法第二條第一項後段之規定，比較
    新舊法適用之結果，自以適用被告行為時之修正前刑法第三百三十條之規定，對
    於被告較為有利。(一)被告意圖為自己不法之所有，趁被害人李玉葉住處無人在家
    之際，擅自侵入被害人李玉葉住處，行竊被害人李玉葉所有之財物得手，為被害
    人李玉葉撞見，為防護贓物、脫免逮捕，當場對於被害人李玉葉施以脅迫，核其
    所為，係犯刑法第三百二十九條之準強盜罪。(二)被告意圖為自己不法之所有，利
    用被害人張春花住處門戶未上鎖之機會，擅自侵入被害人張春花住處，行竊被害
    人張春花所有之財物得手，為被害人張春花發覺，為防護贓物，乃以傷害被害人
    張春花之方式，當場對於被害人張春花施以強暴行為，致使被害人張春花因而受
    有左側頭頂部頭皮下血塊瘀腫之傷害，核其所為，係犯刑法第二百七十七條第一
    項之傷害罪、第三百二十九條之準強盜罪。被告所犯前開傷害罪與準強盜罪二者
    間，顯有方法、結果之牽連關係，為牽連犯之裁判上一罪關係，應依刑法第五十
    五條之規定，從一重之準強盜罪論處。(三)按自製螺絲起子一支，係屬Ｔ字型設計
    之鐵製尖銳物品，客觀上足以對人之生命、身體、安全構成威脅，具有危險性，
    應係兇器無訛。被告與真實姓名年籍不詳之成年男子「吳志明」基於共同行竊他
    人財物及侵入住宅之犯意聯絡，意圖為自己不法之所有，由被告執持其所有客觀
    上足以對人之生命、身體、安全構成威脅，具有危險性，足供為兇器使用之自製
    螺絲起子一支，以撬開告訴人乙○○住處一樓鋁門窗之門鎖之方式，擅自侵入告
    訴人乙○○之前開住處行竊財物未遂；復擅自侵入丙○○住處，著手行竊財物，
    未及得手，遭告訴人乙○○察覺追捕，被告為達脫免逮捕之目的，即以前開自製
螺絲起子攻擊告訴人乙○○，當場對於告訴人乙○○施以強暴，核其所為，係犯
    修正前刑法第三百三十條第二項、修正前第三百三十條第一項、第三百二十九條
    、第三百二十一條第二款、第三款之加重準強盜罪之未遂犯、第三百零六條第一
    項之無故侵入住宅罪。被告與真實姓名年籍不詳之成年男子「吳志明」就前開加
    重準強盜未遂罪及無故侵入住宅罪二者間，顯有共同之犯意聯絡及行為分擔，為
    共同正犯。被告所犯前開加重準強盜罪及無故侵入住宅罪二者間，顯有方法、結
    果之牽連關係，為牽連犯之裁判上一罪關係，應依刑法第五十五條之規定，從一
    重之加重準強盜罪論處。公訴人就被告無故擅自侵入告訴人丙○○住處部分，業
    據告訴人丙○○於警詢中提出告訴，被告涉犯刑法第三百零六條第一項之無故侵
    入住宅罪部分，而公訴人亦於起訴書之犯罪事實欄中論及，且無故侵入住宅部分
    與加重準強盜部分有牽連之關係，應為起訴效力所及，本院自得併予審理。(四)被
    告意圖為自己不法之所有，利用被害人戊○○住處二樓陽台鋁門窗未上鎖之機會
    ，擅自侵入被害人戊○○之住處，行竊被害人戊○○所有之財物得手，遭被害人
    戊○○發覺，被告為圖脫免逮捕，當場對於被害人戊○○施以強暴、脅迫，核其
    所為，係犯刑法第三百二十九條之準強盜罪。(五)被告意圖為自己不法之所有，擅
    自侵入被害人黃文賢之住處，行竊被害人黃文賢所有之財物得手，為被害人黃文
    賢發現，為防護贓物、脫免逮捕，乃以腳踢及口咬之方式，當場對於被害人黃文
    賢施以強暴行為，致使被害人黃文賢因而受有右上臂、右腋下及雙膝多處擦傷等
    傷害，核其所為，係犯刑法第二百七十七條第一項之傷害罪、第三百二十九條之
    準強盜罪。被告所犯前開傷害罪與準強盜罪二者間，顯有方法、結果之牽連關係
    ，為牽連犯之裁判上一罪關係，應依刑法第五十五條之規定，從一重之準強盜罪
    論處。被告所犯前開(三)之加重準強盜未遂犯行與前開(一)、(二)、(四)、(五)之準強盜犯
    行，其時間緊接，手段同一，所觸犯犯罪構成要件相同之罪名，顯係基於概括犯
    意而反覆為之，為連續犯之裁判上一罪關係，應依刑法第五十六條之規定，從一
    重之加重準強盜罪之未遂犯論處。按未遂犯之處罰，得按既遂犯之刑減輕之，刑
    法第二十六條前段定有明文。被告因竊盜未遂，所犯之連續加重準強盜罪，僅能
    論以未遂犯行，被告既未行竊得財，對於被害人之危害程度較為輕微，爰依刑法
    第二十六條前段之規定，減輕其刑。次按精神耗弱人之行為，得減輕其刑，刑法
    第十九條第二項定有明文。查：被告於本院審理中，供述反覆，先後陳述不一，
    反應思考遲緩，且曾有精神分裂症之病史，經本院送請財團法人臺灣省私立臺中
    仁愛之家附設靜和醫院進行精神鑑定之結果，認為依據被告之病程及實際鑑定結
    果推斷其犯罪行為並非直接受其幻聽或妄想所左右，而係因現實感、判斷力障礙
    及衝動控制力差，導致無法有效控制自己之行為，被告於犯罪當時可能處於「精
    神耗弱」之狀態，此有財團法人臺灣省私立臺中仁愛之家附設靜和醫院九十二年
    八月六日中仁靜醫字第二一六號函所檢送之精神鑑定報告書一份在卷可稽，則被
    告於行為時，既係處於精神耗弱之狀態，爰依刑法第十九條第二項之規定，遞減
    輕其刑。爰審酌被告貪圖不法利益，意圖行竊以獲取財物，且利用白天被害人住
    處無人在家之際，以侵入住宅之方式連續多次行竊金飾、現金等貴重物品，且為
    防護贓物、脫免逮捕，復施以強暴、脅迫之暴力手段，造成被害人之身體傷害，
    侵害被害人之財產法益，破壞社會之善良秩序，危害民眾日常生活之安寧，其行
    可議，又被告犯罪後，猶不知悔改，飾詞狡辯，未見悔意，犯後態度不佳等一切
    情狀，量處如主文所示之刑。
三、扣案之自製螺絲起子一支，係屬被告所有供行竊、脫免逮捕所用之物，業據被告
    供承在卷及告訴人乙○○指訴綦詳，爰依刑法第三十八條第一項第二款之規定，
    併予諭知沒收。
四、對於(一)臺灣高雄地方法院檢察署九十年度偵字第一一五八九號以被告於九十年六
    月十日十三時許，在高雄縣鳥松鄉○○路四一巷一弄五號被害人戊○○住處，行
    竊被害人戊○○所有之財物得手後，為防護贓物、脫免逮捕，當場對於被害人戊○○施以強暴、脅迫等情，認被告涉犯刑法第三百二十九條之準強盜罪嫌，與本
    案前開論罪科刑部分有連續犯之裁判上一罪關係而予移送併辦部分；(二)被告於八
    十九年十月二十一日十五時許，在苗栗縣通宵鎮○○路十二號被害人李玉葉住處
    ，行竊被害人李玉葉所有之財物得手後，為防護贓物、脫免逮捕，當場對於被害
    人李玉葉施以脅迫等情（臺灣苗栗地方法院檢察署八十九年度偵字第四六六六號
    未經移送併辦部分）；(三)被告於八十九年十一月七日十時三十分許，在苗栗縣通
    宵鎮白西里三六之三八號被害人張春花住處，行竊被害人張春花之財物得手後，
    為防護贓物，當場對於被害人張春花施以強暴之傷害行為，致使被害人張春花左
    側頭頂部頭皮下血塊瘀腫之傷害等情（臺灣苗栗地方法院檢察署八十九年度偵字
    第四六六六號未經移送併辦部分）；(四)被告於九十年七月二十九日二十時十分許
    ，在臺南縣新化鎮○○路九六之六號被害人黃文賢住處，行竊被害人黃文賢所有
    之財物，為防護贓物、脫免逮捕，當場對於被害人黃文賢施以強暴之傷害行為，
    致使被害人黃文賢因而受有右上臂、右腋下及雙膝多處擦傷等傷害（臺灣臺南地
    方法院檢察署九十年度偵字第八六三三號未經移送併辦部分）；經本院審理結果
    ，被告確有前開準強盜犯行，業如前述，而併案之準強盜竊盜犯行及未經起訴之
    準強盜犯行，與本案論罪科刑之竊盜犯行間，其時間緊接，手段同一，所觸犯犯
    罪構成要件相同之罪名，顯係基於概括犯意而反覆為之，確有連續犯之裁判上一
    罪關係，應為起訴效力所及，本院自得併予審理。
五、至於臺灣臺中地方法院檢察署九十二年度偵字第四六九三號移送併辦意旨略以：
    被告意圖為自己不法之所有，於九十二年一月二十九日十七時三十分許，持客觀
    上可供兇器使用之起子一支、扳手一支，擅自侵入彰化縣員林鎮○○路一四二巷
    十一號被害人己○○住處，行竊被害人己○○所有之現金三萬七千元得手後，遭
    被害人己○○發現，被告為達防護贓物、脫免逮捕之目的，竟以動口咬傷之方式
    ，當場對於被害人己○○施以強暴，因認被告涉犯刑法第三百三十條第一項之準
    強盜罪嫌，與本案前開論罪科刑部分有連續犯之裁判上一罪關係而予移送併辦。
    訊據被告堅詞否認有何前開加重準強盜之犯行，辯稱：伊並未前往行竊云云。經
    查：本案前開論罪科刑部分，係以被告自八十九年十月二十一日起至九十年七月
    二十九日止，連續因竊盜，為防護贓物、脫免逮捕而施強暴、脅迫之加重準強盜
    犯行，而本案行竊之時間為九十二年一月二十九日，距離論罪科刑之最後一次行
    竊時間即九十年六月十日，已逾一年六個月之時間，尚難認為具有連續犯之裁判
    上一罪關係，該部分爰退由承辦檢察官另行偵查起訴。
據上論斷，應依刑事訴訟法第二百九十九條第一項前段，刑法第二條第一項後段、第
二十八條、第五十六條、第二百七十七條第一項、第三百零六條第一項、第三百二十
條第一項、第三項、第三百二十一條第一項第二款、第三款、修正前第三百三十條第
二項、第一項、第三百二十九條、第五十五條、第二十六條前段、第十九條第二項、
第三十八條第一項第二款，罰金罰鍰提高標準條例第一條前段，判決如主文。
中      華      民      國      九十二      年    九    月     十六     日
                                臺灣臺中地方法院刑事第六庭
                                        法  官  巫淑芳
右正本證明與原本無異。
如不服本判決，應於送達後十日內向本院提出上訴狀 （須附繕本） ，上訴於台灣高
法院台中分院。
                                        書記官
中      華      民      國      九十二      年    九    月     十六     日
附錄論罪科刑法條：
修正前刑法第三百三十條：
犯強盜罪而有第三百二十一條第一項各款情形之一者，處五年以上十二年以下有期徒
刑。
前項之未遂犯罰之。
刑法第三百二十九條：
竊盜或搶奪，因防護贓物、脫免逮捕或湮滅罪證，而當場施以強暴脅迫者，以強盜論
。
刑法第三百二十一條：
犯竊盜罪而有左列情形之一者，處六月以上、五年以下有期徒刑：
  一、於夜間侵入住宅或有人居住之建築物、船艦或隱匿其內而犯之者。
  二、毀越門扇、牆垣或其他安全設備而犯之者。
  三、攜帶兇器而犯之者。
  四、結夥三人以上而犯之者。
  五、乘火災、水災或其他災害之際而犯之者。
  六、在車站或埠頭而犯之者。
前項之未遂犯罰之。


司法院資訊處製作；財團法人民間司法改革基金會備份。
